臺灣臺中地方法院刑事判決
111年度易字第2217號
公  訴  人  臺灣臺中地方檢察署檢察官
被      告  謝祥平


上列被告因詐欺案件，經檢察官提起公訴（111年度偵字第34764
號），聲請改依協商程序而為判決，判決如下：
    主  文
謝祥平共同犯以不正方法由收費設備取財罪，處拘役50日，如易
科罰金，以新臺幣1千元折算1日。
    犯罪事實及理由
一、本件犯罪事實及證據，除證據部分增列「被告於本院準備程
    序及訊問時之自白」外，餘均引用檢察官起訴書之記載（如
    附件）。
二、本件經檢察官與被告謝祥平於審判外達成協商之合意且被告
    已認罪，其合意內容如主文所示。經查，上開協商合意並無
    刑事訴訟法第455條之4第1項所列情形之一，檢察官聲請改
    依協商程序而為判決，本院爰不經言詞辯論，於協商合意範
    圍內為協商判決。
三、應適用之法條：刑事訴訟法第455條之2第1項、第455條之4
    第2項、第455條之8、第454條第2項。
四、本判決除有刑事訴訟法第455條之4第1項第1款於本訊問程序
    終結前，被告撤銷協商合意或檢察官撤回協商聲請者；第2
    款被告協商之意思非出於自由意志者；第4款被告所犯之罪
    非第455條之2第1項所定得以聲請協商判決者；第6款被告有
    其他較重之裁判上一罪之犯罪事實者；第7款法院認應諭知
    免刑或免訴、不受理者情形之一，及違反同條第2項「法院
    應於協商合意範圍內為判決；法院為協商判決所科之刑，以
    宣告緩刑或2年以下有期徒刑、拘役或罰金為限」之規定者
    外，不得上訴。
五、如有上開可得上訴情形，應於收受判決送達後20日內向本院
    提出上訴書狀（應敘述具體理由並附繕本）。上訴書狀如未
    敘述理由，應於上訴期間屆滿後20日內補提理由書於本院。
中　　華　　民　　國　　111 　年　　11　　月　　29　　日
              　　刑事第十八庭  法  官  李宜璇
以上正本證明與原本無異。
告訴人或被害人如不服判決，應備理由具狀向檢察官請求上訴，
上訴期間之計算，以檢察官收受判決正本之日起算。
                                書記官  張雅如
中　　華　　民　　國　　111 　年　　11　　月　　29　　日
◎附錄論罪科刑之法條
中華民國刑法第339條之1第1項
意圖為自己或第三人不法之所有，以不正方法由收費設備取得他
人之物者，處1年以下有期徒刑、拘役或10萬元以下罰金。

【附件】
臺灣臺中地方檢察署檢察官起訴書
                                    111年度偵字第34764號
　　被　　　告　謝祥平　男　38歲（民國00年0月00日生）
　　　　　　　　　　　　住苗栗縣○○鄉○○村○○○00號
                        （現於法務部○○○○○○○○附設勒戒處所觀察、勒戒）
　　　　　　　　　　　　國民身分證統一編號：Z000000000號
上列被告因詐欺案件，已經偵查終結，認應提起公訴，茲將犯罪
事實及證據並所犯法條分敘如下：
　　　　犯罪事實
一、謝祥平與真實姓名、年籍不詳，綽號「阿強」之成年男性，
    共同意圖為自己不法之所有，基於以不正方法由收費設備取
    得他人之物之犯意聯絡，於民國111年5月5日凌晨2時14分許
    ，與「阿強」一同至蔡仁仲所經營位在臺中市○○區○○路00號
    蔡仁仲之夾娃娃機店，共同以不詳工具干擾機臺，使店內之
    夾娃娃機進入保證夾取出貨狀態，夾取如附表所示之物品後
    離去，嗣經蔡仁仲清點機臺零錢，發現與保夾金額明顯不符
    ，調閱監視器影像並報警處理，始悉上情。
二、案經蔡仁仲訴由臺中市政府警察局第六分局報告偵辦。
　　　　證據並所犯法條
一、證據清單及待證事實：
編號 證據名稱 待證事實 1 被告謝祥平於警詢及偵訊之供述 1.被告與「阿強」一同於上開時間、地點，夾取如附表所示物品之事實。 2.被告操作之機臺，全部進入保夾狀態之事實。 2 證人即告訴人蔡仁仲於警詢之指訴 1.現場機臺投幣金額均未達保夾金額，但機臺均進入保夾狀態之事實。 2.店內損失如附表所示之物品之事實。 3.告訴人於111年5月5日凌晨1時許，清空店內夾娃娃機之零錢箱之事實。 3 監視器錄影光碟及畫面擷圖 1.被告與「阿強」於犯罪事實欄所載之時間，一同前往告訴人經營之夾娃娃機店，夾取如附表所示之物品之事實。 2.告訴人於111年5月5日凌晨1時許，清空店內夾娃娃機之零錢箱之事實。 4 臺中市政府警察局第六分局扣押筆錄、扣押物品目錄表、扣押物品收據、贓物認領保管單 1.於被告住處扣押附表編號2至7之物品之事實。 2.附表編號2至7之贓物，已發還告訴人之事實。 5 本署檢察官勘驗筆錄 1.被告投入金額未達保夾金額，夾娃娃機卻進入保夾狀態之事實。 2.被告未以鈔票兌換零錢之事實。 
二、訊據被告矢口否認有何上開犯行，辯稱：是阿強讓機臺變保
    夾狀態的，伊不知道阿強怎麼用的，伊只是負責玩，沒有用
    干擾器等語。經查：
　㈠被告於犯罪事實欄所示之時間、地點，夾取如附表所示之物
    品等情，業據被告於警詢及偵訊時坦承不諱，並有臺中市政
    府警察局第六分局扣押筆錄、扣押物品目錄表、扣押物品收
    據、贓物認領保管單、監視器錄影光碟及擷圖等附卷可參，
    此部分事實，堪以認定。
　㈡證人即告訴人於警詢時證稱：伊於111年5月5日凌晨1時許，
    在店裡補貨，並將機臺的零錢箱都清空，同日下午1時許，
    伊清點店內機臺零錢箱，只有新臺幣（下同）200元左右，
    均未達機臺之保夾金額等語。現場機臺零錢箱累積之零錢，
    未達各機臺之保夾金額，惟各機臺均已進入保夾狀態，顯見
    應係有人以不正方法干擾機臺，使機臺發生錯誤而進入保夾
    狀態。
　㈢於111年5月5日凌晨2時14分許至3時3分許，被告於操作夾娃
    娃機時，其右手插於褲子右邊口袋，並緊貼機臺投幣位置，
    或用白色上衣包覆右手緊貼機臺投幣位置等情，有監視器影
    片擷圖附卷可參。被告於偵訊時供稱：伊知道夾娃娃機的遊
    戲規則，每次需投10塊錢，伊當天帶了1000元鈔票，在店裡
    兌幣機兌換零錢，當天晚上大概投了400至500元的零錢，伊
    把零錢放在口袋，伊是右撇子，右手放在口袋是為了拿零錢
    等語，惟現場監視器並未攝得被告以鈔票兌換零錢，且被告
    僅投幣數枚等情，有本署檢察官勘驗筆錄附卷可佐，佐以被
    告於身體緊貼機臺投幣口，右手插於口袋或以上衣包覆之狀
    態下，應無法以右手取出口袋內硬幣投幣至機臺內，足認被
    告並未投入足夠金額使機臺進入保夾狀態，應係被告以不詳
    方法干擾機臺，使機臺因而發生錯誤，方能持續夾取機臺內
    物品。被告上開所辯，顯屬臨訟卸責之詞。
　㈣被告於偵訊時供稱：一開始伊自己玩自己的，後來「阿強」
    說機臺已經變保夾了，就叫伊過去玩，伊沒有注意到「阿強
    」有沒有投幣等語。惟從監視器影片及畫面擷圖可以得知，
    夾娃娃機甲、乙均係由被告先行操作，且被告將不詳工具交
    付「阿強」後，夾娃娃機丙、丁方經由「阿強」之操作而進
    入保夾狀態，足認被告與「阿強」係以分工方式犯罪，先由
    其中一人持不詳工具使機臺進入保夾狀態後，另一人則操作
    機臺夾取物品，被告上開所辯係「阿強」一人所為等語，不
    足採信。綜上所述，本案事證明確，被告犯嫌洵堪認定。
三、核被告所為，係犯刑法第339條之1第1項之以不正方法由收 
    費設備取財罪嫌。被告與「阿強」就上開犯行有犯意聯絡與
    行為分擔，請依刑法第28條論以共同正犯。被告就上揭數次
    以不正方法自娃娃機臺取得上揭物品之行為，係於密切接近
    之時地實施，侵害同一被害人之法益，各行為之獨立性極為
    薄弱，依一般社會健全觀念，在時間差距上，難以強行分開
    ，在刑法評價上，以視為數個舉動之接續施行，合為包括之
    一行為予以評價，較為合理，屬接續犯。
四、被告如附表所示因犯罪所得之物，就編號2至7部分，業已合
    法發還告訴人，又被告與告訴人以1萬元達成和解等情，有
    贓物認領保管單、和解書等附卷可佐。附表編號1、8之物品
    雖未扣押，惟被告與告訴人和解金額已逾該等物品之價值，
    應認本件被告之犯罪所得，均已合法發還告訴人，是依刑法
    第38條之1第5項規定，爰不予聲請沒收或追徵，併此敘明。
五、依刑事訴訟法第251條第1項提起公訴。
　　此　致
臺灣臺中地方法院
中　　華　　民　　國　 111　　年　　10　　月　　14　　日
　　　　　　　　　　　　　　　檢  察  官  林宏昌
                              檢　察　官　周奕宏
本件正本證明與原本無異
中　　華　　民　　國　 111　　年　　10　　月　　28　　日
                              書  記  官  陳本真
附錄本案所犯法條
中華民國刑法第339條之1
（違法由收費設備取得他人之物之處罰）
意圖為自己或第三人不法之所有，以不正方法由收費設備取得他
人之物者，處 1 年以下有期徒刑、拘役或 10 萬元以下罰金。
以前項方法得財產上不法之利益或使第三人得之者，亦同。
前二項之未遂犯罰之。
附表
編號 物品名稱 數量 價值（新臺幣） 備註 1 伸縮風扇 1 400元 未扣押 2 打氣筒 1 300元 已發還 3 遙控空拍機 2 1600元 已發還 4 鋰電電剪刀 1 1000元 已發還 5 SD304藍芽卡拉OK 1 1200元 已發還 6 7吋平板電腦 1 1780元 已發還 7 奇異果TV 1 900元 已發還 8 網路監視器 1 1200元 未扣押 共計   8380元